---
title: "Fifth Week: Bootstrap and Resampling Methods"
subtitle: "Nonparametric Hypothesis tests"
author: "Yasmin Sarcheshmehpour 94109827"
date: "`r Sys.time()`"
output:
  prettydoc::html_pretty:
    theme: cayman
    highlight: github
---


> <p dir="RTL"> 
لطفا با سوالات زیر پاسخ دهید.
در همه سوالات سطح دقت را ۹۵ درصد در نظر بگیرید.
</p>

***

<p dir="RTL">
۱. شرکتی میخواهد تحقیق کند آیا درآمد نمایندگی های آن یکسان است. برای بررسی این موضوع هشت نمایندگی
به طور تصادفی انتخاب شده اند که به ترتیب میزان فروش آنها عبارت است از 
102, 300, 102, 100, 205, 105, 71 , 92.
با توجه به داده آیا عملکرد نمایندگی ها یکسان است؟
</p>


```{r}
data = c(102, 300, 102, 100, 205, 105, 71 , 92)
chisq.test(data, p = rep(1/8, 8))
```
<p dir="RTL">
فرض صفر: داده ها از یک توزیع هستند

چون پی-ولیو بسیار کوچک میباشد لذا فرض صفر رد میشود یعنی داده ها از یک توزیع نیستند و عملکرد متفاوتی دارند.
</p>

***

<p dir="RTL">
۲. آمار فروش شرکتی در دو نوع شعبه سنتی و مدرن در زیر آمده است:
</p>

Classical stores: 50, 50, 60, 70, 75, 80, 90, 85

Modern stores: 55, 75, 80, 90, 105, 65

<p dir="RTL">
آیا تفاوتی در عملکرد دو نوع شعبه وجود دارد؟
</p>




```{r}
z = c(50, 50, 60, 70, 75, 80, 90, 85, 55, 75, 80, 90, 105, 65)


mydata = data.frame(score = z,
                    treatment = factor(c(rep("A",8), rep("B",6))))
t.test(score~treatment, data=mydata, var.equal=TRUE)

```
<p dir="RTL">
فرض صفر: تفاوتی در عملکرد دو نوع شعبه وجود ندارد

فرض آلترناتیو: در عملکرد دو نوع شعبه تفاوت وجود دارد

چون پی-ولیو 
بیشتر از 0.05است پس دیتا به گونه ای است که فرض صفر قبول میشود
</p>

***

<p dir="RTL">
۳. اطلاعات حسابداری ۱۵ شعبه که به صورت تصادفی انتخاب شده اند به شرح زیر است:
</p>

509, 517, 502, 629, 830, 911, 847, 803, 727, 853, 757, 730, 774, 718, 904

<p dir="RTL">
شرکت مذکور برای ارتقای فروش خود یک طرح تبلیغاتی جدید را اجرا میکند. پس از طرح جدید نتایج عملکرد شعبه ها  به صورت زیر 
اندازه گیری شده است
</p>

517, 508, 523, 730, 821, 940, 818, 821, 842, 842, 709, 688, 787, 780, 901

<p dir="RTL">
آیا تبلیغات جدید عملکرد فروش را بالا برده است؟
</p>



```{r}
x = c(509, 517, 502, 629, 830, 911, 847, 803, 727, 853, 757, 730, 774, 718, 904)
y = c(517, 508, 523, 730, 821, 940, 818, 821, 842, 842, 709, 688, 787, 780, 901)
wilcox.test(x, y)
```


<p dir="RTL">
فرض صفر: تفاوت هر جفت عددی تصادفی است

فرض آترناتیو: تفاوت جفت ها تصادفی نیست و تبلیغات جدید عملکرد فروش را بالا برده است

چون پی-ولیوو بزرگ تر از ۰.۰۵ است بنابراین فرض صفر قبول میشود یعنی تبلیغات تاثیری در عملکرد فروش نداشته است.
</p>

***

<p dir="RTL">
۴. محصولی در سه رنگ سفید آبی و قرمز تولید شده است.
پنج شعبه ار فروشگاه سازنده محصول به صورت تصادفی انتخاب شده و اطلاعات فروش آنها در زیر آمده است.
</p>

| Store | White | Blue | Red |
| :----: | :----: | :----: | :----: |
| 1. |	510 |	925 |	730 |
| 2. | 720 | 735 | 745 |
| 3. |	930 |	753 |	875 |
| 4. |	754 |	685 |	610 |
| 5. |	105	|  |  |

<p dir="RTL">
با توجه به داده های بالا آیا رنگی خاص در میزان فروش محصولات تاثیر دارد؟
</p>


```{r}
white = c(510, 720, 930, 754, 105)
blue = c(925, 735, 753, 685)
red = c(730, 745, 875, 610)
wilcox.test(white, blue)
wilcox.test(white, red)
wilcox.test(blue, red)
```

<p dir="RTL"> 
 فرض صفر: رنگ و میزان فروش مستقل هستند

فرض آلترناتیو: رنگ و میزان فروش مستقل نیستند

در هر ۳ مورد چون پی-ولیو بسیار بزرگ است لذا فرض صفر قبول میشود به این معنی که رنگ و میزان فروش مستقل هستند.
</p>


***

<p dir="RTL">
۵. یک موسسه نظرسنجی نظرات مردم در مورد رضایت از یک محصول که در ماه های فروردین اردیبهشت خرداد و تیر که از طریق تلویزیون 
تبلیغ شده است را مورد ارزیابی قرار می دهد.این کار بدین صورت است از افرادی در ماه اول سوال پرسیده می شود و در ماه آینده نیز از همان فرد سوال می شود که آیا از محصول مذکور راضی هستی یا خیر.
با توجه به داده ایی که در پیوست تمرین آمده است آیا تبلیغات تاثیر مثبتی در افزایش رضایت مردم داشته است؟
</p>



```{r}
library(readr)
tv = read_csv("/home/sahel/Desktop/tahlil/hw5/data/tv.csv")
tv <- as.matrix(tv) 
friedman.test(tv)
```

<p dir="RTL"> 
فرض صفر: تبلیغات تاثیری در میزان رضایت مردم نداشته است

فرض آلترناتیو: تبلیغات تاثیری در میزان رضایت افراد داشته است(مثبت یا منفی)

چون پی-ولیو  عدد بزرگی است پس فرض صفر قبول میشود
</p>

***

<p dir="RTL"> 
۶. شرکتی در حال تحقیق بر روی این موضوع است که آیا جمعیت شهر تاثیری در نوع میزان مصرف محصولات شرکت دارد.
با توجه به داده زیر این موضوع را تحقیق کنید؟
</p>


| City size |	| Frequency of service usage | |
| :---: |  :---:  | :---: | :---: | 
| | Always	| Sometime | Never |
| Small	| 151	| 252	| 603 |
| Medium	| 802	| 603	| 405 |
| Large	| 753	| 55	| 408 |



```{r}
tbl <- matrix(c(151, 252, 603, 802, 603, 405, 753, 55, 408), byrow = TRUE, 3, 3)
chisq <- chisq.test(tbl)
chisq
```

<p dir="RTL"> 
 فرض صفر: جمعیت شهر و میزان مصرف مستقل اند

فرض آلترناتیو: جمعیت و میزان مصرف مستقل نیستند

چون پی-ولیو بسیار کوچک است لذا فرض صفر رد میشود
</p>


***

<p dir="RTL"> 
۷. شرکتی انتظار دارد با ارایه محصول الف میزان فروش محصول ب افزایش یابد.
به همین منظور به طور تصادفی از صد مشتری خود اطلاعات مصرف جمع آوری می نماید.
با توجه به داده های که داده شده آیا ربط معناداری بین فروش این دو محصول وجود دارد؟
</p>



```{r}
consumption = read_csv("/home/sahel/Desktop/tahlil/hw5/data/consumption.csv")
wilcox.test(consumption$A, consumption$B)
```


<p dir="RTL"> 
فرض صفر: فروش این ۲ محصول مستقل اند

فرض آلترناتیو: فروش این دو محصول مستفل نیستند

چون پی-ولیو بزرگ است لذا فرض صفر قبول میشود
</p>



***

<p dir="RTL"> 
۸. یک شرکت از ۲۰۰۰ نفر از مشتریان خود عامل خرید محصول را مورد سوال قرار میدهد 
که خلاصه اطلاعات آن را در زیر می توانید مشاهده کنید
</p>

| Characteristics	| Male	| Female |
| :---: |  :---:  | :---: |
| Price	| 301	| 502 |
| Design	| 353	| 155 |
| Color	| 558	| 153 |

<p dir="RTL"> 
آیا جنسیت تاثیری در مشخصه کاربری کالا دارد؟
</p>



```{r}
tbl <- matrix(c(301, 502, 353, 155, 558, 153), byrow = TRUE, 3, 2)
chisq <- chisq.test(tbl)
chisq
round(chisq$expected,2)
tbl
```



<p dir="RTL"> 
فرض صفر: جنسیت و مشخصه کاریری مستقل هستند

فرض آلترناتیو: جنسیت و مشخصه کاربری مستقل نیستند

چون پی-ولیو بسیار کوچک است لذا فرض صفر رد میشود
</p>


